# 关于重大资产重组备考报表的编制问题

提问人：zhe3155393 时间：2019-01-08 15:23:26
A 公司于 2018 年 6 月 30 日收购 B 公司，交易对价为 30000 万元。B公司于收购日的可辨认净资产的账面价值为 5000 万元，经成本法评估后可辨认净资产公允价值为 7000 万元，其中存货增值 200 万元，固定资产增值 800 万元，未入账的无形资产增值 1000 万元，收益法估值与交易对价相当。现在需要编制一年一期的备考报表，在假设该交易在期初已完成的情况下:
1 、期初可辨认净资产公允价值的计算：（ 1 ）期初固定资产公允价值 =收购日固定资产公允价值 + 以该公允价值为基础的折旧（期初至收购日）。那么折旧年限，残值率等该如何考虑？（ 2 ）未入账的无形资产是假设在期初就按评估值入账吗？还是和已入账的固定资产、无形资产一样的处理？（ 3 ）存货应该怎么处理？评估师提供的明细表中存货整体是增值的，但是明细存在增值，也存在减值。
2 、备考报表的商誉的计算：是按交易对价-期初可辨认净资产公允价值计算吗？
3 、在编制备考报表时，调入上述资产及商誉的价值，那对应的会计科目都是笼统的所有者权益？
4 、假设收购方发行股份并支付现金购买资产，且募集资金行为已实施完毕，在备考报表中应该如何处理？
第一次涉及备考报表的问题，希望各位老师给予指教。有些问题可能不太周到，也请老师指出。谢谢！

回答人：chenyiwei
备考报表的编制方法和假设可能不止一种，没有绝对的对错，关键是充分披露所采用的编制基础和基本假设。
就你的问题，个人意见：
1 、（ 1 ）是；（ 2 ）采用与固定资产相同的原则，期初数= 评估值 + 按该评估值模拟计算的报告期内摊销额。（ 3 ）存货应按取得时调整为评估值，如不能合理确定取得时间的，则调整期初数。
2 、备考报表中的商誉应始终保持按基准日（备考期末资产负债表日）的收益法评估值和成本法评估值之间的差额，在整个备考报告期内保持不变。
3 、可以。
4 、备考报表中一般不模拟募集资金情况。对于拟用现金方式支付的收购款，在备考报表中模拟体现为应付款。

提问人：zhe3155393 时间：2019-01-09 14:24:57
陈老师，感谢您的回复。关于您的意见，还有一点疑问，望给予解答：
（ 1 ）存货。假设 2017 年 1 月 1 日是期初，确定存货取得时间是 2017年 9 月 30 日，那么是不是在 2017 年 12 及 2018 年 6 月的备考报表都按评估值列示，如果存货取得是在 2017 年 12 月之后， 12 月 31 日还是按账面列示， 2018 年 6 月 30 日按评估值列示？

回答人：chenyiwei
基本可以这样理解。备考报表因为是基于假设，不是反映真实交易，难免有内在的逻辑矛盾。

提问人：amwu88888 时间：2019-05-23 18:07:09
陈老师，期初倒算出来无形资产和固定资产公允价值增加的金额，是又全部在体现在本期损益表中折旧摊销吗？

回答人：chenyiwei
是的。